臺灣嘉義地方法院刑事判決
111年度易字第194號
聲  請  人  臺灣嘉義地方檢察署檢察官
被      告  吳文婷



上列被告因賭博案件，經檢察官聲請簡易判決處刑（111年度偵
字第1305號），本院認不宜以簡易判決處刑（111年度嘉簡字第3
28號），改依通常程序審理，判決如下：
    主  文
吳文婷共同犯圖利聚眾賭博罪，處有期徒刑貳月，如易科罰金，
以新臺幣壹仟元折算壹日。扣案之電腦主機壹臺、電腦螢幕壹臺
、滑鼠壹個、鍵盤壹個、帳冊貳本沒收；未扣案之犯罪所得新臺
幣參拾萬元沒收，於全部或一部不能沒收或不宜執行沒收時，追
徵其價額。
    犯罪事實及理由
一、吳文婷明知「金堡」(w3.jy9998.com)賭博網站，係供不特
    定人登入下注之網路賭博網站，竟與真實姓名年籍不詳之成
    年男子，自民國110年2月間某日起至111年1月13日23時59分
    ，共同基於意圖營利供給賭博場所、聚眾賭博之犯意聯絡，
    並自111年1月14日起至同月20日11時20分為警查獲止，接續
    上開犯意並基於共同以電信設備、電子通訊登入網際網路賭
    博財物之犯意聯絡，由吳文婷自上開成年男子處取得「金堡
    」賭博網站之TT918帳號及UR9915密碼後，聚集不特定之賭
    客對賭「大樂透」、「今彩539」，並以其持用之000000000
    0號行動電話供不特定賭客打電話下注至上開網站上簽賭，
    賭博方式為：㈠「大樂透」，由賭客自「01」至「49」49個
    號碼中任選1或2或3或4個號碼（稱為全車、二星、三星、四
    星）為1支。每支簽下注金額新臺幣（下同）10元至5,000元
    不等，核對每星期二及星期五當期臺灣公益彩券「大樂透」
    之6個中獎號碼，如所簽之號碼均中獎，全車由組頭每支賠
    付下注金額20倍之彩金、二星由組頭每支賠付下注金額57倍
    之彩金、三星由組頭每支賠付下注金額570倍之彩金，四星
    由組頭每支賠付下注金額7,500倍之彩金。㈡「今彩539」，
    由賭客自「01」至「39」39個號碼中任選1或2或3或4個號碼
    （稱為全車、二星、三星、四星）為1支。每支簽下注金額1
    0元至5,000元不等，核對每星期一至六當期臺灣公益彩券「
    今彩539」之5個中獎號碼，如所簽之號碼均中獎，全車由組
    頭每支賠付下注金額24倍之彩金 、二星由組頭每支賠付下
    注金額53倍之彩金、三星由組頭每支賠付下注金額570倍之
    彩金，四星由組頭每支賠付下注金額7,500倍之彩金。反之
    ，未押中，則每支下注金歸組頭贏得，而以此方式賭博財物
    。吳文婷於上揭2種賭局，就全車、二星、三星均抽取每支
    簽下注金額的2%之佣金，就四星抽取每支簽下注金額的3%之
    佣金，吳文婷在此期間共抽取約30萬元之佣金。
二、上開犯罪事實業據被告於警詢、偵查及本院均坦承不諱，並
    有本院搜索票影本、嘉義市政府警察局搜索扣押筆錄、扣押
    物品目錄表、扣押物品收據各1份及被告以電腦登入賭博網
    站之頁面、下注金額之頁面、開獎之頁面照片計6張附卷可
    稽（警卷第5頁、第7至11頁、第18至20頁），並有扣案之電
    腦主機1臺、電腦螢幕1臺、滑鼠1個、鍵盤1個及帳冊2本可
    憑，足認被告之任意性自白與事實相符，應可採信。是本案
    事證明確，應依法論科。　　
三、論罪科刑：
(一)核被告所為，係犯刑法第268條前段之意圖營利供給賭博場
    所罪、同條後段之意圖營利聚眾賭博罪、同法第266條第2項
    、第1項前段之在公眾得出入之場所賭博財物罪。被告與不
    知真實姓名之成年組頭共同為上開犯行，則就此段時間2人
    有犯意之聯絡及行為之分擔，應論以共同正犯。
(二)又刑事法若干犯罪行為態樣，本質上原具有反覆、延續實行
    之特徵，立法時既予特別歸類，定為犯罪構成要件之行為要
    素，則行為人基於概括之犯意，在密切接近之一定時、地持
    續實行之複次行為，倘依社會通念，於客觀上認為符合一個
    反覆、延續性之行為觀念者，於刑法評價上，即應僅成立一
    罪，學理上所稱「集合犯」之職業性、營業性或收集性等具
    有重複特質之犯罪均屬之，例如經營、從事業務、收集、販
    賣、製造、散布等行為概念者是，被告於上開密切接近期間
    ，以前揭方式接受賭客簽注，持續意圖營利，供給賭博場所
    、聚眾賭博及與不特定賭客賭博之行為，依社會客觀通念，
    堪認符合一個反覆、延續性之行為觀念，在刑法評價上，均
    應僅成立集合犯之包括一罪。本案被告於110年2月間起至11
    1年1月20日為警查獲時止，持續意圖營利，供給賭博場所、
    聚眾賭博（自111年1月14日起至同月20日11時20分為警查獲
    止）之行為，依社會客觀通念，堪認符合一個反覆、延續性
    之行為觀念，在刑法評價上，均應僅成立集合犯之包括一罪
    。被告藉由利用上開方式接受賭客簽注之同一行為，觸犯上
    開數罪名，為想像競合犯，依刑法第55條前段規定，應從一
    情節較重之意圖營利聚眾賭博罪處斷。　　
(三)爰審酌被告無視法律禁令而為本案賭博之行為，助長社會投
    機僥倖風氣，危害社會善良風俗，所為實屬不當；惟考量被
    告犯後坦承犯行，為本案犯行之期間、獲利；暨兼衡被告於
    警詢自陳之犯罪動機、智識程度、職業，及家庭經濟狀況等
    一切情狀，量處被告如主文所示之刑，併諭知易科罰金之折
    算標準。
(四)扣案之電腦主機1臺、電腦螢幕1臺、滑鼠1個、鍵盤1個、帳
    冊2本為被告所有供其為本案犯罪所用之物，業據被告於警
    詢及偵訊自承在卷（警卷第2頁；偵卷第13頁；本院卷第31
    頁），爰依刑法第38條第2項前段規定宣告沒收。另被告在
    偵查中自承本案獲取30萬元（偵卷第15頁；本院卷第30頁）
    ，應認被告本案犯罪所得，且未扣案，自應依刑法第38條之
    1第1項前段、第3項規定宣告沒收，於全部或一部不能沒收
    或不宜執行沒收時，追徵其價額。
四、不另為無罪諭知部分：
（一）公訴意旨另以：被告於110年2月間某日起至111年1月13日
      23時59分許，利用上開賭博網站為賭博財物之行為，另涉
      犯刑法第266條第2項之以電信設備、電子通訊、網際網路
      之方式賭博財物罪嫌等語。
（二）按修法前刑法第266條第1項之普通賭博罪在成立上，係以
      「在公共場所或公眾得出入之場所」作為要件。所謂「公
      共場所」，係指特定多數人或不特定之人得以出入、集合
      之場所；所謂「公眾得出入場所」，係指非屬公共場所，
      而特定多數人或不特定之人於一定時段得進出之場所。於
      電腦網路賭博而個人經由私下設定特定之密碼帳號，與電
      腦連線上線至該網站，其賭博活動及內容具有一定封閉性
      ，僅為對向參與賭博之人私下聯繫，其他民眾無從知悉其
      等對賭之事，對於其他人而言，形同一個封閉、隱密之空
      間，在正常情況下，以此種方式交換之訊息具有隱私性，
      故利用上開方式向他人下注，因該簽注內容或活動並非他
      人可得知悉，尚不具公開性，即難認係在「公共場所」或
      「公眾得出入之場所」賭博，不能論以刑法第266條第1項
      之賭博罪，惟如合於社會秩序維護法第84條規定之要件，
      則依該法予以處罰（最高法院107年度台非字第174號判決
      參照）。
（三）經查，被告係以「金堡」(w3.jy9998.com)賭博網站與賭
      客為對賭行為等情，為被告所不爭執，惟此尚需經由輸入
      帳號、密碼電腦連線上線至該網站之方式為之，此經被告
      自陳在卷（警卷第2頁），則此賭博活動及內容具有一定
      封閉性，僅為對向參與賭博之人私下聯繫，其他民眾無從
      知悉其等對賭之事，對於其他人而言，形同一個封閉、隱
      密之空間，在正常情況下，以此種方式交換之訊息具有隱
      私性，故利用上開方式向他人下注，因該簽注內容或活動
      並非他人可得知悉，不具公開性，尚難符合該公共場所或
      公眾得出入之場所之要件。故本案連線至上開賭博網站對
      賭下注等情，並無由不特定人共見共聞，並得穿梭其中之
      空間存在，不符合修法前刑法第266條第1項之普通賭博罪
      於公共場所或公眾得出入場所賭博之要件，自與修法前刑
      法第266條第1項規定之要件不同，不能論以普通賭博罪，
      先予敘明。又刑法第266條業於111年1月12日修正公布，
      同年月14日生效，除提高第1項罰金刑上限及就沒收部分
      酌為增修外，主要增列第2項而將因應科技精進新興賭博
      行為亦修法明定，然此於被告於111年1月14日繼續為本案
      犯行前所法無明文之部分（法無明文理由即如上所載），
　　　依刑法第1條規定，基於罪刑法定原則，就111年1月14日
      前之行為自不能論以修正後之刑法第266條第2項予以處罰
      ，附此敘明。
（四）綜上所述，公訴意旨所指被告於111年1月14日前犯刑法第
      266條第2項賭博罪，尚有未洽，本應就此部分為被告無罪
      之諭知，但此部分與前開論罪科刑部分具想像競合犯之裁
      判上一罪關係，是就此部分爰不另為無罪之諭知。
據上論斷，應依刑事訴訟法第452條，刑法第266條第2項、第1項
、第268條、第55條、第41條第1項前段、第28條、第38條第2項
前段、第38條之1第1項前段、第3項，刑法施行法第1條之1第1項
，判決如主文。
本案經檢察官顏榮松聲請簡易判決處刑，檢察官葉美菁到庭執行
職務
中　　華　　民　　國　　111 　年　　4 　　月　　29　　日
                  刑事第三庭  法　官  方宣恩　
以上正本證明與原本無異。
如不服本判決應於收受判決後20日內向本院提出上訴書狀，並應
敘述具體理由；其未敘述上訴理由者，應於上訴期間屆滿後20日
內向本院補提理由書（均須按他造當事人之人數附繕本）「切勿
逕送上級法院」。　　
中　　華　　民　　國　　111 　年　　4 　　月　　29　　日
                              書記官  廖婉君
附錄法條：
中華民國刑法第266條
在公共場所或公眾得出入之場所賭博財物者，處五萬元以下罰金
。
以電信設備、電子通訊、網際網路或其他相類之方法賭博財物者
，亦同。
前二項以供人暫時娛樂之物為賭者，不在此限。
犯第一項之罪，當場賭博之器具、彩券與在賭檯或兌換籌碼處之
財物，不問屬於犯罪行為人與否，沒收之。
中華民國刑法第268條
意圖營利，供給賭博場所或聚眾賭博者，處三年以下有期徒刑，
得併科九萬元以下罰金。